# 工程类项目中，需要开票客户才付款，但是没到终验又不能确认收入，如何进行账务处理？

提问人：Osirisgg 时间：2022-07-08 11:04:08
遇到一个企业是这样的：
比如合同约定，预付20%款项，进场以后再付30%，验收通过后付50%
但是在预付20%和30%的时候，客户要求必须先开票，才能付款
开票的时候，企业就做账
借：应收账款 20*1.13
贷：合同负债 20
应交税费-销项税20*0.13
然后收到款项的时候，冲应收账款
最后验收的时候把合同负债转入收入
我怎么感觉这么做账挺奇怪的，合同负债表示未来有向客户转让商品的义务
这里并没有啊，纯粹是为了借方应收，贷方不能确认收入，硬做出来的
这里应收账款就和收入没有一点关系
但是如果不这么做，又想不出来应该怎么做账是正确的
求教陈版

回答人：chenyiwei
账务处理上可以如主帖所述这样处理，但在编制资产负债表时应将应收账款和合同负债抵销后按净额列报。